# 拟上市公司与个人之间的商业交易问题

提问人：zxgcpa 时间：2016-12-09 18:46:49
拟上市公司与个人之间的商业交易应如何规范呢？ 现有一回收利用企业拟IPO，但是这几年与个人之间的交易量比较大，采购量占比在50%以上。因现实的市场情况是，近70%以上的重金属类固废原料市场集中在一些个体供应商的手里。我们审计机构应如何规范企业的这种采购行为，只是杜绝吗？这样反而会与现实不符。上市审核中对这个有详细而具体的要求吗？请大家指教！

回答人：chenyiwei
这种公司（与个人交易多、现金交易比重大）目前进行A股IPO的难度较大，主要是供应商和客户核查程序难以执行，无法通过核查银行流水获得完整审计证据等。且回收利用企业税收优惠多导致造假成本低（这些特点都与农业企业类似）。目前情况下远离此类企业恐怕是更好的选择。